【裁判字號】    97,交聲,2840
【裁判日期】    980331
【裁判案由】    聲明異議
【裁判全文】
臺灣高雄地方法院刑事裁定            97年度交聲字第2840號
原處分機關  高雄市政府交通局
代  表  人  王國材
異  議  人
即受處分人  甲○○
上列異議人即受處分人因違反道路交通管理處罰條例案件，對於
高雄市政府交通局中華民國97年11月17日所為之處分（原處分案
號：高市交裁字第32-B00000000號），聲明異議，本院裁定如下
：
    主  文
異議駁回。
    理  由
一、原處分機關交通部公路總局高雄區監理所係以：異議人即受
    處分人甲○○，於民國96年8 月31日11時55分許，騎乘車號
    XLG-751 號重型機車，行經高雄市○○○○○路口有燈光號
    誌管制之交岔路口闖紅燈，經舉發單位高雄市政府警察局交
    通大隊警員當場掣單舉發，異議人未於應到案日期前向原處
    分機關到案陳述意見或繳納罰款，經原處分機關認異議人之
    違規行為屬實，乃於97年11月17日以高市交裁字第裁32-B00
    000000號裁決書，依道路交通管理處罰條例第53條第1 項、
    第63條第1 項及違反道路交通管理事件統一裁罰基準及處理
    細則第43條、第44條、第67條規定，裁處異議人罰鍰新臺幣
    （下同）4,500 元，並記違規點數3 點等情。
二、異議意旨略以：異議人於96年8 月31日11時55分許，騎乘上
    開機車行經高雄市○○路、憲政路交岔路口紅燈左轉（由福
    德路轉向憲政路），在30公尺處被警察攔下，取締異議人闖
    紅燈，並開立違規罰單。當時異議人向值勤警員詢問騎機車
    者應如何遵行，雖經警員告知當福德路方向綠燈時，機車可
    以左轉憲政路，然該處路口汽、機車雙向流量甚大，騎機車
    者欲在福德路方向綠燈時左轉憲政路有困難，甚至有危險，
    幾乎所有機車用路人，都是在福德路紅燈、憲政路綠燈時，
    由福德路左轉憲政路較為順暢。況且，當時警員執行勤務時
    ，仍有許多汽、機車照樣紅燈左轉，值勤警員無暇再攔檢其
    他違規用路人，異議人更覺不公平。該處因路窄，又逢巷口
    ，無法規劃機車兩段式左轉之待轉區，且無左轉專用號誌，
    異議人並非蓄意違規，該處路口號誌設置確有不當，為此聲
    明異議，請求撤銷原處分云云。
三、按汽車駕駛人，行經有燈光號誌管制之交岔路口闖紅燈者，
    處1,800 元以上5,400 元以下罰鍰，並記違規點數3 點，道
    路交通管理處罰條例第53條第1 項及第63條第1 項第3 款分
    別定有明文。經查：
  (一)本件異議人對於其於96年8 月31日11時55分許，騎乘車牌號
    碼XLG-751 號重型機車，行經高雄市○○路、憲政路口之有
    燈光號誌管制之交岔路口闖紅燈，由福德路左轉憲政路（南
    向西），經值勤警員當場攔檢，開單舉發之事實不爭執（本
    院卷第17頁），核與值勤警員劉志輝於本院證述其當日取締
    異議人交通違規之過程大致相符（本院卷第18至19頁），並
    有異議人提出之事件示意圖1 紙及該處路口照片4 紙（本院
    卷第3 、22頁）、證人劉志輝提出之該處路口照片4 紙及上
    開機車行進方向現場圖1 紙（本院院卷第23至25頁）、高雄
    市政府警察局舉發違反道路交通管理事件通知單（高市警交
    字第B00000000 號）及高雄市政府交通局違反道路交通管理
    事件裁決書（高市交裁字第32-B00000000號）各1 份（本院
    卷第12、13頁）在卷可稽，異議人上開交通違規事實堪以認
    定。
  (二)異議人雖辯稱：因上開交岔路口福德路雙方車流量大，且無
    設置左轉專用號誌，致其機車無從於福德路方向號誌為綠燈
    時安全左轉憲政路，僅能於福德路方向紅燈時左轉憲政路云
    云。惟道路主管機關本得於法令授權範圍內，基於權責對於
    各項行政措施包括道路設計、交通號誌、標誌、標線之設置
    、更動為具體裁量、規劃，以求達成道路充分有效能利用、
    維持交通秩序、保障道路使用人往來便利與安全之行政目的
    ，除有違背法令或明顯矛盾、錯誤，縱司法機關亦不得涉入
    此行政權核心領域，而民眾對於行政機關具體行政措施如有
    意見，自應循正當管道向行政機關反應，尤不得由民眾自行
    主觀認定是項措施是否合理、是否遵循。異議人既有上開闖
    紅燈之交通違規行為，值勤員警當場攔停掣單舉發，原處分
    機關依法裁決即無違誤，異議人所辯，委無足採。
四、從而，本件異議人明知其行駛福德路方向之燈號為紅燈，仍
    逕行闖越左轉憲政路，違規事實明確，且異議人自承：值勤
    員警有當場將違規通知單交給伊，因為伊太忙，而未於應到
    案日期前到案陳述意見等語（本院卷第17頁），則原處分機
    關依道路交通管理處罰條例第53條第1 項，及違反道路交通
    管理事件統一裁罰基準及處理細則第43、44、67條規定，裁
    處異議人罰鍰4,500 元，並依同條例第63條第1 項記違規點
    數3 點，於法有據。異議人之異議為無理由，應予駁回。
五、據上論斷，應依道路交通案件處理辦法第19條，裁定如主文
    。
中    華    民    國    98    年    3     月    31    日
                    交通法庭    法  官  曾鈴
以上正本證明與原本無異。
如不服本裁定，應於收受送達後5 日內向本院提出抗告狀。
中    華    民    國    98    年    4     月    2     日
                                書記官  李月君


司法院資訊處製作；財團法人民間司法改革基金會備份。
